# 请教陈版主：BOT 模式政府补助账务处理问题

提问人：Tina-Zhou 时间：2019-01-13 21:16:17
请教陈版，我公司是从事供暖特许经营，当地政府文件规定，凡从事该特许经营的公司，按供暖用户数给矛项目建设补贴 1.32万元户。我公司中标项目，政府并未就该供暖补贴签订合同，但我公司认为获取该补贴没有障碍。
请问陈版，该补助是应作为政府补助处理还是作为建造合同收入处理？若作为建造合同收入，该条款是否属于可以无条件地自合同授予方收取确定金额的货币资金？感谢

回答人：chenyiwei
如果给予补贴的政府也就是合同授予方，则应将补助视作政府购买服务对价的一部分，不应确认为政府补助，即确认为建造合同收入。由于这是基于当地政府的明文规定，本企业已可确定符合取得的条件，因此属于无条件收款权利。

提问人：Tina-Zhou 时间：2019-01-14 11:12:16
谢谢陈版主耐心指导，我还想问一下：我公司情况中， 补贴政策的政府为区级政府，后期落实补贴的是市级和区级财政部门，而合同授予方即落实区级工作的是镇政府，相关补贴只要符合供热考核即可发放。是否符合陈版您所述的情况呢？

回答人：chenyiwei
这种情况倾向于作为政府补助处理。

提问人：wx_5a00172c161a 时间：2019-01-15 16:54:35
陈版，我公司也有同样问题，政策由区政府制定，后期补贴由区政府拨付给镇政府后，由镇政府支付给我公司。是否也必须按照政府补助处理？若是政府补助的话，该补贴是否属于非经常性损益？因为我公司需要筹划上市或并购，对该利润的定义非常关心

回答人：chenyiwei
最终来源于授予方的上级政府的，按政府补助处理。一般属于非经常性损益。